# 陈版大神，租入固定资产为何折旧方式按预期利益实现方式折旧，而不按消耗方式选

提问人：zhuchekjss 时间：2021-03-20 08:05:07
准则规定：承租人在确定使用权资产的折旧方法时，应当根据与使用权资产有关的经济利益的预期“实现”方式。按利益“消耗”方式选择更直接，为何不按利益“消耗”方式选择？

回答人：chenyiwei
使用权资产折旧与固定资产折旧类似，因此可以参考《企业会计准则解释第 10 号——关于以使用固定资产产生的收入为基础的折旧方法》：
一、涉及的主要准则
该问题主要涉及《企业会计准则第 4 号——固定资产》(财会〔 2006 〕 3 号，以下简称第 4 号准则)。
二、涉及的主要问题
第 4 号准则第十七条规定,企业应当根据与固定资产有关的经济利益的 预 期期 实现 方式方式 , 合理选择固定资产折旧方法。可选用的折旧方法包括年限平均法、工作量法、双倍余额递减法和年数总和法等。
根据上述规定，企业能否以包括使用固定资产在内的经济活动产生的收入为基础计提折旧？
三、会计确认、计量和列报要求
企业在按照第 4 号准则的上述规定选择固定资产折旧方法时，应当根据与固定资产有关的经济利益的 预 期消耗方式做出决定。由于收入可能受到投入、生产过程、销售等因素的影响，这些因素与固定资产有关经济利益的预期消耗方式无关，因此,企业不应以包括使用固定资产在内的经济活动所产生的收入为基础进行折旧。
四、生效日期和新旧衔接
本解释自 2018 年 1 月 1 日起施行，不要求追溯调整。本解释施行前已确认的相关固定资产未按本解释进行会计处理的，不调整以前各期折旧金额，也不计算累积影响数，自施行之日起在未来期间根据重新评估后的折旧方法计提折旧。
因此，按照“预期实现方式”和“预期消耗方式”，实际操作中是完全等效的。